臺灣新竹地方法院刑事判決
109年度交訴字第135號
公  訴  人  臺灣新竹地方檢察署檢察官
被      告  劉映辰


選任辯護人  李晉安律師
上列被告因過失致死案件，經檢察官提起公訴（109年度調偵字
第336號），經本院合議庭裁定改行簡式審判程序，判決如下：
    主  文
劉映辰犯過失致人於死罪，處有期徒刑陸月，如易科罰金，以新
臺幣壹仟元折算壹日。
    事  實
一、劉映辰於民國109年4月2日20時38分許，駕駛車牌號碼0000-
    00號自用小客車，沿新竹市東大路三段403巷由北往南方向
    行駛，於行經天府路一段路口欲左轉天府路一段往東方向時
    ，本應注意車輛行經設有閃光紅燈號誌之路口，應先停止於
    交岔路口前，讓幹道車優先通行，而依當時天候晴、夜間有
    照明、柏油路面、乾燥無缺陷、無障礙物、視距良好等一切
    情形，客觀上並無不能注意之情事，竟疏未注意及此，貿然
    行駛進入該路口，適有羅介伭騎乘車牌號碼000-000號普通
    重型機車，沿天府路一段由東往西方向直行駛至上開交岔路
    口，亦疏未注意行經設有閃光黃燈號誌之路口，應減速接近
    ，注意安全，小心通過，反超速行駛，遇劉映辰駕駛上開自
    用小客車自東大路三段403巷進入該路口，見狀緊急煞車而
    不慎摔倒滑行衝撞劉映辰上開車輛之左後側，致羅介伭受有
    頭部鈍力損傷、中樞神經性休克，經送國軍新竹地區醫院急
    救後，仍然不治死亡。劉映辰則於員警據報前往現場處理，
    尚未知悉肇事者為何人前，主動坦承肇事，自首而受裁判。
二、案經羅介伭之父羅翊華、母李梓榕訴由臺灣新竹地方檢察署
    （下稱新竹地檢署）檢察官偵查起訴。
    理  由
一、本件被告所犯過失致死罪，非死刑、無期徒刑、最輕本刑為
    3 年以上有期徒刑之罪，被告於本院準備程序進行中，就被
    訴事實為有罪之陳述，經本院合議庭認合於刑事訴訟法第27
    3 條之1 之規定，裁定進行簡式審判程序，合先敘明。
二、訊據被告劉映辰對於上揭犯罪事實於偵查、本院準備程序及
    簡式審判程序審理中均供承不諱（見偵卷第57頁、本院卷第
    88頁、第94頁），核與證人即被害人羅介伭胞弟羅少廷於警
    詢時之證述大致相符（見相卷第13背面），並有道路交通事
    故現場圖、道路交通事故調查報告表㈠㈡、事故現場與車損照
    片共25張、現場監視器影像檔案、現場監視器影像翻拍照片
    8張附卷可稽（見相卷第19至21頁、第45至53頁背面）；且
    被害人係因本件車禍致死亡，亦經新竹地檢署檢察官督同法
    醫相驗明確，有新竹市消防局救護紀錄表、新竹市緊急救護
    案件紀錄表、國軍新竹地區附設民眾診療服務處診斷證明書
    、勘驗筆錄、新竹地檢署相驗屍體證明書、檢驗報告書、相
    驗照片在卷足佐（見相卷第28至30頁、第55頁、第58頁、第
    62至69頁、第75至86頁）。
三、按閃光紅燈表示「停車再開」，車輛應減速接近，先停止於
    交岔路口前，讓幹道車優先通行後認為安全時，方得續行 
    ，道路交通標誌標線號誌設置規則第211條第1項第2款定有
    明文。查被告駕駛上開車輛通過閃光紅燈交岔路口時，本應
    注意應停止於交岔路口前，讓行駛於幹道之被害人車輛通行
    後再開，並應減速慢行小心通過，而依當時當時天候晴、夜
    間有照明、柏油路面、乾燥無缺陷、無障礙物、視距良好等
    客觀情狀，亦無不能注意之情事，被告竟疏未注意及此，貿
    然通過該交岔路口，致被害人見狀緊急煞車而摔倒滑行衝撞
    被告車輛，造成被害人送醫不治死亡，被告就本件車禍事故
    之發生顯有違反前開規則所定注意義務之過失；且本案交通
    事故經送交通部公路總局竹苗區車輛行車事故鑑定會鑑定，
    該會鑑定意見為：劉映辰駕駛自用小客車，行經閃光紅燈號
    誌路口左轉彎，支線車未充分注意幹道直行駛入之車輛並讓
    其先行，與羅介伭駕駛普通重型機車，行經閃光黃燈號誌路
    口，未減速慢行反超速行駛又未小心通過，同為肇事原因，
    有該會109年7月13日竹監鑑字第1090138164號函及所附鑑定
    意見書（竹苗區0000000案）1 份附卷可佐（見偵卷第47 至
    50 頁）。嗣本案再送交通部公路總局車輛行車事故鑑定覆
    議會覆議，覆議意見為：劉映辰駕駛自用小客車，行經閃光
    紅燈號誌路口，支線道左轉彎車未暫停讓幹線道直行車先行
    ；與羅介伭駕駛普通重型機車，行經閃光黃燈號誌路口，未
    減速接近、注意安全、小心通過，反超速行駛，致煞車摔倒
    後再撞擊汽車肇事，兩車同為肇事原因，有交通部公路總局
    109年11月19日路覆字第1090131853號函及所附覆議意見書(
    0000000案)在卷可參（見本院卷第19至23頁），均核與本院
    認定大致相符，被告確有前揭駕車過失，且其過失行為與被
    害人之死亡結果間，具有相當因果關係。綜上，足認被告前
    揭自白與事實相符，堪予採信。本案事證明確，被告犯行堪
    以認定，應予依法論科。
四、核被告所為，係犯刑法第276條之過失致人於死罪。被告於
    肇事後，未被有偵查犯罪職權之公務員或機關發覺其為犯嫌
    前，於新竹市警察局交通警察隊警員前往處理時，在場並當
    場承認為肇事人等情，有新竹市警察局交通警察隊道路交通
    事故肇事人自首情形紀錄表在卷可稽（見相卷第25頁），符
    合自首之要件，爰依刑法第62條前段之規定減輕其刑。
五、爰審酌被告前無犯罪科刑紀錄，此有臺灣高等法院被告前案
    紀錄表在卷可稽，其本應謹慎注意遵守交通規則，以維安全
    ，竟疏未注意而致肇事，使被害人喪失寶貴生命，亦使被害
    人家屬承受莫大痛苦與遺憾，實屬不該，惟念及被告坦承犯
    行，本案車禍被害人與有過失，兼衡被告自陳大學畢業之智
    識程度，在工程公司擔任園區駐廠工安、未婚無子、與父母
    同住之生活、經濟狀況，暨迄今未與告訴人達成和解，復未
    賠償告訴人之犯後態度(見本院卷第96頁)等一切情狀，量處
    如主文所示之刑，並諭知易科罰金之折算標準。
六、至辯護人為被告之利益請求本院宣告緩刑。雖然生命無價，
    任何金錢補償均不能回復被害人驟然失去之生命，亦無法彌
    補被害人家屬失去親人之傷痛。惟被告迄今未賠償告訴人，
    取得告訴人原諒，告訴人已另行提起刑事附帶民事訴訟，嗣
    將由本院依民事程序審理，告訴人羅翊華於本院簡式審判程
    序審理中稱：伊感到心灰意冷等語；告訴人李梓榕稱：伊覺
    得被告沒有想調解的意思等語。是本院斟酌上情，認本件不
    宜宣告緩刑，附此敘明。
本案經檢察官洪期榮提起公訴，檢察官劉得為到庭執行職務。　
據上論斷，應依刑事訴訟法第第299 條第1項前段，判決如主文
。
中　　華　　民　　國    110    年    2     月    1    日
                  刑事第三庭  法  官  黃怡文
以上正本證明與原本無異。
如不服本判決應於收受本判決後20日內向本院提出上訴書狀，上
訴書狀應敘述具體理由。上訴書狀未敘述上訴理由者，應於上訴
期間屆滿後20日內補提理由書狀於本院(均須按他造當事人之人
數附繕本 )「切勿逕送上級法院」。 
中　　華　　民　　國　　110 　年　　2 　　月　　2 　　日
                              書記官  謝沛真
附錄本案所犯法條：
中華民國刑法第276條
因過失致人於死者，處5年以下有期徒刑、拘役或50萬元以下罰
金。